臺灣高等法院民事裁定
109年度重上字第564號
附帶上訴人
即被上訴人    翁有銘

              翁世珍（即翁大銘之繼承人）

兼上一人
法定代理人    翁世華（即翁大銘之繼承人）



附帶被上訴
人即上訴人    國華人壽保險股份有限公司

法定代理人    清理人財團法人保險安定基金代表人林國彬

訴訟代理人    張炳坤律師                      
              王怡婷律師                      
              李彥麟律師
上列當事人間侵權行為損害賠償等事件，附帶上訴人對於中華民
國109年3月27日臺灣臺北地方法院104年度重訴字第1117號、105
年度重訴字第100號、105年度重訴字第123號判決不服，提起附
帶上訴，本院裁定如下：
    主  文
附帶上訴人翁世華、翁世珍應於本裁定正本送達後拾日內，向本
院繳納附帶上訴裁判費新臺幣壹佰陸拾伍萬捌仟玖佰柒拾肆元，
逾期不補正，即駁回其附帶上訴。
附帶上訴人翁世華、翁世珍、翁有銘應於本裁定正本送達後拾日
內，向本院繳納附帶上訴裁判費新臺幣肆佰玖拾陸萬捌佰捌拾捌
元，其中翁有銘僅就新臺幣肆佰參拾捌萬參仟參佰捌拾捌元部分
為負擔，逾期不補正，即駁回其附帶上訴。
    理  由
一、按因財產權而起訴，應依民事訴訟法第77條之13規定繳納裁
    判費，此為必須具備之程式。以一訴主張數項標的者，其價
    額合併計算之。但所主張之數項標的互相競合或應為選擇者
    ，其訴訟標的價額，應依其中價額最高者定之。以一訴附帶
    請求其孳息、損害賠償、違約金或費用者，不併算其價額。
    民事訴訟法第77條之2定有明文。又以訴訟主張之數項訴訟
    標的間有不真正連帶債務關係，即該數項訴訟標的間互有競
    合關係，依民事訴訟法第77條之2規定，僅就其中價額最高
    者徵收裁判費（最高法院104年度台抗字第72號、97年度台
    抗字第360號民事裁定意旨同此見解）。
二、查，原審判命：㈠附帶上訴人翁世華、翁世珍（下各稱其姓
    名）應在繼承翁大銘遺產之範圍內，連帶給付附帶被上訴人
    新臺幣（下同）1億2,778萬5,637元，及自民國（下同）88
    年3月1日起至清償日止，按週年利率5％計算之利息。㈡翁世
    華、翁世珍應在繼承翁大銘遺產之範圍內，連帶給付附帶被
    上訴人4億1,366萬0,286元，及自90年3月1日起至清償日止
    ，按週年利率5％計算之利息。㈢附帶上訴人翁有銘（下稱其
    姓名）應給付附帶被上訴人3億6,366萬0,286元，及自90年3
    月1日起至清償日止，按週年利率5％計算之利息。㈣
　　第㈡、㈢項任一人為給付時，其他之人於該給付範圍內同免責
    任。㈤翁世華、翁世珍應在繼承翁大銘遺產之範圍內，連帶
    給付附帶被上訴人7億5,800萬元，及其中3億5,800萬元自88
    年3月1日起，其餘4億元自88年4月1日起，均至清償日止
　　，按週年利率5％計算之利息。㈥上訴人翁德銘（下稱其姓名
    ）應給付附帶被上訴人7億5,800萬元，及其中3億5,800萬元
    自88年3月1日起、其餘4億元自88年4月1日起，均至清償日
    止，按年利率5％計算之利息。㈦第㈤、㈥項任一人為給付時，
    其他之人於該給付範圍內同免責任。翁世華、翁世珍
　　、翁有銘就前開敗訴部分，於109年10月23日具狀提起附帶
　　上訴，其附帶上訴聲明：㈠原判決不利於附帶上訴人部分均
    廢棄。㈡上開廢棄部分，附帶被上訴人於第一審之訴駁回（
　　見本院卷第433頁）；惟未據繳納附帶上訴之裁判費。依附
    帶上訴人前開聲明，翁世華、翁世珍就原審判決上開㈠部分
    之訴訟標的金額為1億2,778萬5,637元，應徵附帶上訴裁判
    費165萬8,974元。翁世華、翁世珍、翁有銘就原審判決上開
    ㈡、㈢不真正連帶部分之訴訟標的金額為4億1,366萬0,286
　　元，應徵附帶上訴裁判費496萬0,888元，惟翁有銘僅就其中
    之3億6,366萬0,286元負不真正連帶責任，該部分之裁判費
    為438萬3,388元，故翁有銘就原審判決上開㈡、㈢不真正連帶
    部分應與翁世華、翁世珍共同負擔之附帶上訴裁判費為43
　　8萬3,388元。另原審判決主文第㈤、㈥項翁世華、翁世珍與翁
    德銘不真正連帶給付7億5,800萬元部分，因翁德銘已於10
　　9年5月26日就此部分提起上訴，並已於同年月29日繳納裁判
    費893萬7,900元（見本院卷第40頁、第43頁），故此部分不
    另徵裁判費。茲限翁世華、翁世珍於本裁定正本送達後10日
    內，向本院繳納附帶上訴裁判費165萬8,974元；翁世華、翁
    世珍、翁有銘於本裁定正本送達後10日向本院繳納附帶上訴
    裁判費496萬0,888元，其中翁有銘應共同負擔之裁判費為43
　　8萬3,388元；逾期不補正，即駁回其附帶上訴。
三、爰裁定如主文。
中    華    民    國   109    年    11     月    11   日
                  民事第十庭
                        審判長法  官   黃嘉烈
                              法  官   張文毓
                              法  官   高明德
正本係照原本作成。
如不服本裁定，應於收受送達後10日內向本院提出抗告狀，並應
繳納抗告費新臺幣１千元。
中　　華　　民　　國　　109 　年　　11　　月　　11　　日
                              書記官   郭彥琪